【裁判字號】    98,訴,801
【裁判日期】    980604
【裁判案由】    毒品危害防制條例
【裁判全文】
臺灣臺北地方法院刑事判決               98年度訴字第801號
公  訴  人  臺灣臺北地方法院檢察署檢察官
被      告  甲○○
                    （現另案羈押於臺灣臺北看守所）
上列被告因違反毒品危害防制條例案件，經檢察官提起公訴（98
年度毒偵字第1115號、第1281號），嗣於本院準備程序中，被告
就起訴事實為有罪之陳述，經本院合議庭裁定由受命法官獨任進
行簡式審判程序，判決如下：
    主      文
甲○○施用第一級毒品，累犯，處有期徒刑拾月；又施用第一級
毒品，累犯，處有期徒刑拾月，扣案海洛因（不含包裝袋，驗餘
重零點零壹伍肆公克）沒收銷燬，包裝海洛因之包裝袋壹個沒收
。應執行有期徒刑壹年肆月，扣案海洛因（不含包裝袋，驗餘重
零點零壹伍肆公克）沒收銷燬，包裝海洛因之包裝袋壹個沒收。
    事      實
一、甲○○前因施用毒品案件，經依本院95年度毒聲字第153號
    裁定送觀察、勒戒後，認有繼續施用毒品之傾向，復經本院
    以96年度毒聲字第37號裁定令入戒治處所施以強制戒治，嗣
    於民國97年10月23日戒治期滿出所，並經臺灣臺北地方法院
    檢察署檢察官以97年度戒毒偵字第197號為不起訴處分確定
    。其另因搶奪案件，經本院以95年度訴字第714號判決判處
    有期徒刑8月確定，於96年4月22日縮刑期滿執行完畢。詎甲
    ○○於前開強制戒治執行完畢釋放後之5年內，又為下列施
    用毒品犯行：(一)於98年1月29日上午8時許，在臺北市中正區
    ○○○路55號之國道客運總站內，以將海洛因摻水使用針筒
    注入體內之方式，施用第一級毒品海洛因1次，惟施用後因
    身體不適於車上昏厥，經車站人員報警，於同日10時50分許
    在臺中市○○路○段282號臺中市統聯客運站內為警查獲；(二)
    於98年3月30日23時許，在臺北市中山區○○○路5號前，以
    吸食摻有海洛因之香菸之方式，施用第一級毒品海洛因1次
    ，嗣為警於同日23時15分許，在臺北市中山區○○○路5號
    前查獲，並扣得其所有之第一級毒品海洛因1包（鑑驗淨重
    0.0154公克）。
二、案經臺中市警察局第六分局報告臺灣臺中地方法院檢察署檢
    察官呈請臺灣高等法院檢察署檢察長令轉，及經臺北市政府
    警察局中山分局報告臺灣臺北地方法院檢察署檢察官偵查起
    訴，嗣於本院準備程序中，甲○○就被訴事實為有罪之陳述
    ，經告以簡式審判之要旨，並聽取當事人之意見後，本院合
    議庭裁定以簡式審判程序審理。
    理      由
一、訊據被告甲○○對於上開事實坦承不諱（見本院98年5月21
    日準備程序筆錄及同日簡式審判筆錄），而被告二次為警查
    獲後排放採集之尿液，其送驗結果均呈現可待因及嗎啡陽性
    反應，有中山醫學大學附設醫院檢驗科藥物檢測中心98年2
    月13日尿液檢驗報告、臺灣尖端先進生技醫藥股份有限公司
    98年4月10日濫用藥物檢驗報告在卷可稽（見臺中市警察局
    第六分局警卷、98年度毒偵字第1115號卷第61頁）。此外，
    復有扣案白色粉末1袋可憑，該粉末經送鑑驗結果，驗出第
    一級毒品海洛因成分（驗餘重0.0154公克），亦有交通部民
    用航空局航空醫務中心98年4月10日航藥鑑字第0981818號毒
    品鑑定書在卷可考（見同上偵卷第63頁），足徵被告前開自
    白與事實相符。查被告前有事實欄所示之施用毒品犯罪紀錄
    ，有臺灣高等法院被告前案紀錄表在卷可按，其於本件前揭
    時地施用毒品之行為，屬前次強制戒治執行完畢釋放後，5
    年內再犯施用毒品罪之情形，依法自應逕予追訴處罰。本件
    被告施用第一級毒品犯罪之事證明確，犯行堪以認定，應依
    法論科。
二、按海洛因為毒品危害防制條例第2條第2項第1款明定之第一
    級毒品，核被告所為，係犯毒品危害防制條例第10條第1項
    之施用第一級毒品罪。被告施用前、後持有第一級毒品之行
    為，為施用該毒品之行為所吸收，均不另論罪。被告所犯上
    開施用第一級毒品之二罪，其犯意各別，行為互殊，應予分
    論併罰。查被告有如事實欄所示刑之宣告及執行完畢情形，
    有臺灣高等法院被告前案紀錄表在卷可考，其受有期徒刑執
    行完畢後，5年內故意再犯本件有期徒刑以上之罪，為累犯
    ，應依刑法第47條第1項規定加重其刑。爰審酌被告前因施
    用毒品，歷經觀察勒戒及強制戒治程序，惟仍未能完全戒絕
    毒癮，復再犯本件施用毒品罪，其施用毒品對於社會秩序固
    有間接之影響，惟本質上尚屬自我戕害行為，暨被告之生活
    狀況、智識程度及犯後坦承犯行之態度等一切情狀，就所犯
    二罪分別量處如主文所示之刑，並定應執行刑。扣案海洛因
    1包（不含包裝袋，驗餘重0.0154公克），應依毒品危害防
    制條例第18條第1項前段規定沒收銷燬，至於包裝該海洛因
    毒品之包裝袋1個，具有包裝毒品、防止其裸露而便於持有
    及施用之功能，與該等毒品本身均屬被告所有，而屬供其施
    用毒品所用之物，爰依刑法第38條第1項第2款規定宣告沒收
    。
據上論斷，應依刑事訴訟法第273條之1第1項、第299條第1項前
段，毒品危害防制條例第10條第1項、第18條第1項前段，刑法第
11條前段、第47條第1項、第51條第5款、第38條第1項第2款，判
決如主文。
本案經檢察官葉惠燕到庭執行職務
中    華    民    國    98    年    6     月    4     日
                  刑事第十一庭  法  官  林庚棟
以上正本證明與原本無異。
如不服本判決，應於判決送達後10日內，向本院提出上訴狀；上
訴書狀應敘述具體理由，未敘述上訴理由者，應於上訴期間屆滿
後20日內補提上訴理由書於本院。
                                書記官  殷玉芬
中    華    民    國    98    年    6     月    5     日
附錄本案論罪科刑法條全文
毒品危害防制條例第10條：
施用第一級毒品者，處6月以上5年以下有期徒刑。
施用第二級毒品者，處3年以下有期徒刑。


司法院資訊處製作；財團法人民間司法改革基金會備份。
